臺灣高雄地方法院民事判決
111年度雄小字第562號
原      告  蔡明潔  
被      告  六合仁愛管理委員會

法定代理人  何楸香  
上列當事人間損害賠償事件，本院民國111年4月18日辯論終結，
判決如下：
    主  文
被告應給付原告新臺幣23,833元。
原告其餘之訴駁回。
訴訟費用新臺幣1,000元由被告負擔百分之55，餘由原告負擔。
本判決第1項得假執行。但被告以新臺幣23,833元為原告預供擔
保後得免為假執行。
    事實及理由
一、原告主張：原告向被告承租地下室停車場停放車牌號碼（下
    稱系爭車輛，嗣因地下室滲漏水導致系爭車輛受損，須支出
    維修費新臺幣（下同）28,000元，維修期間約10日，原告預
    計需另租車使用費用共15,000元，被告應賠償上開費用。並
    聲明：被告應給付原告43,000元
二、被告則以：否認系爭車輛是因地下室滲漏水所致。地下室雖
    是被告負責管理維護，但經費有限，並需經會議決議。原告
    承租時，被告已告知不負保管責任，且停車位不是固定的，
    原告反應滲漏水時被告已告知原告可停別處，不應由被告賠
    償等詞置辯。並聲明：原告之訴駁回。
三、得心證之理由
  ㈠系爭車輛受損應係地下室滲漏水所致：
    原告主張之事實業據其提出照片數張為證，明顯可見地下室
    天花板及樑柱有滲漏水痕跡，被告亦不爭執原告曾告知有滲
    漏水情形，審酌系爭車輛車頂有明顯痕跡，車頂邊緣亦有因
    水浸蝕後凸起之痕跡，可認原告主張係因地下室滲漏水所致
　　，洵堪採信。
  ㈡原告請求被告賠償系爭車輛維修費23,833元有理由：
  ⒈按共用部分、約定共用部分之修繕、管理、維護，由管理負
    責人或管理委員會為之，其費用由公共基金支付或由區分所
    有權人按其共有之應有部分比例分擔之，公寓大廈管理條例
    第10條第2 項定有明文。本件地下室停車空間為被告負責管
    理維護乙情為被告不爭執，是以被告疏於管理維護致漏水侵
    蝕系爭車輛，自應就原告因此所受之損害負賠償責任。被告
    雖抗辯不負保管責任，惟此係指系爭車輛是否因外力受侵害
    之場所保管責任，並不免除被告應管理維護地下室之義務。
    故被告自應賠償系爭車輛維修費。
　⒉次按請求賠償物被毀損所減少之價額，雖得以修復費用為估
    定標準，但以必要者為限（例如修理材料以新品換舊品，應
    予折舊）。又按當事人主張有利於己之事實者，就其事實有
    舉證之責任，民事訴訟法第277條本文定有明文。系爭車輛
    係於民國91年出廠，此有系爭車輛行車執照影本附卷可參（
    見本院卷第113頁）使用期間已逾行政院所頒固定資產耐用
    年數表非營業用小客車之耐用年數5年，是依平均法折舊後
    零件金額為833元【零件5,000元/（5+1）】加計不折舊之工
    資23,000元後為23,833元。另原告主張因工作需載送工具人
    員，預估會支出租車費用部分，原告未舉證證明預定之維修
    期間內已有安排工作且有使用車輛之必要，是難認原告受有
    此部分之損害，租車費用之請求礙難准許。
四、綜上所述，原告請求被告賠償23,833元有理由應予准許。逾
    此範圍之請求無理由，應予駁回。
五、本件原告勝訴部分係小額程序為被告敗訴之判決，依民事訴
     訟法第436 條之20規定，就原告勝訴部分應依職權宣告假
    執 行。並依被告陳明諭知免為假執行之金額。
六、至兩造其餘之攻擊防禦方法及未經援用之證據，經本院斟酌
    後，認為均不足以影響本判決之結果，自無逐一詳予論駁之
    必要，併此敘明。
七、訴訟費用負擔之依據：民事訴訟法第79條。本件訴訟費用額
     ，依職權確定如主文所示金額。　　
中　　華　　民　　國　　111 　年　 　5 　　月　　5　　日
                  高雄簡易庭　法　　　官  楊詠惠
以上正本係照原本作成。
民事訴訟法第436 條之24第2 項：對於本判決之上訴，非以違背
法令為理由，不得為之。
如對本判決上訴，須於判決送達後20日內向本院提出上訴狀，並
須表明原判決所違背之法令及其具體內容與依訴訟資料可認為原
判決有違背法令之理由。
中　　華　　民　　國　　111 　年　 　5 　　月　　5　　日
                              書  記  官  蔡佩珊